【裁判字號】    90,家簡上,3
【裁判日期】    900718
【裁判案由】    損害賠償
【裁判全文】
臺灣雲林地方法院民事判決  九十年度家簡上字第三號
    上  訴  人    甲○○○○○.
                  丙○○
    兼訴訟代理人  乙○○
    被  上訴人    丁○○
    訴訟代理人    戊○○
右當事人間請求損害賠償事件，上訴人對於中華民國九十年二月二十一日本院斗六簡
易庭八十九年度六家簡字第四號第一審判決提起上訴，本院判決如左：
    主      文
上訴駁回。
第二審訴訟費用由上訴人負擔。
    事      實
甲、上訴人方面：
  一、聲明：
  （一）原判決廢棄。
  （二）被上訴人應賠償上訴人甲○○○○○○○○○新台幣（下同）四十萬零四百
        四十九元、賠償上訴人丙○○、乙○○各二萬二千零七十元。
  二、陳述：除與原審判決書所載者相同茲予引用外，補稱：
  （一）被上訴人以偽造之空白契約書向  鈞院聲請八十八年度執全字第八０五號假
        扣押執行事件，造成上訴人甲○○○○○○○○○之重大損害。
  （二）又被上訴人以偽造不實之文件使上訴人丙○○、乙○○浪費時間、金錢於無
        中生有之訴訟中，今本案業經台灣高等法院台南分院八十九年度上易字第六
        六號判決確定及八十九年度再字第六一號駁回被上訴人丁○○再審之訴，益
        證被上訴人上開不法侵害之行為一事為真，爰依民事訴訟法第五百三十一條
        請求被上訴人賠償如訴之聲明之損害（按上訴人於本院民國九十年五月九日
        準備程序中追加依民法第一百八十四條請求被上訴人賠償上揭金額，惟被上
        訴人不同意追加，嗣於同年七月四日本院言詞辯論期日，反訴原告當庭撤回
        追加）。
  三、證據：除援用原審之立證方法外，提出台灣高等法院台南分院八十九年度上易
      字第六六號、八十九年度再字第六一號民事判決、房屋租賃契約書、批單、雲
      林縣政府營利事業登記證影本各一份為證。
乙、被上訴人方面：
  一、聲明：駁回上訴。
  二、陳述：除與原審判決書所載者相同茲予引用外，補稱：
      上訴人乙○○是被上訴人的女婿，當初乙○○於八十七年間生意失敗時，伊資
      助房屋讓上訴人居住並經營生意，而上訴人亦同意支付房租並簽訂租約，豈料
      事隔一年，上訴人不僅未簽訂契約，連房租及水電均不支付，伊依法聲請假扣
      押，並無損害上訴人之權利，況伊現願與上訴人和解，只求本件訴訟能儘早結
      束。
  三、證據：援用原審之立證方法。
丙、本院依職權調閱本院八十八年度訴字第五七五號全部民事卷，及八十八年度執全
    字第八０五號全部執行卷宗。
    理      由
一、上訴人起訴主張被上訴人以偽造不實之契約文件向法院聲請假扣押，對上訴人甲○○○○○○○○○造成重大損害，也使得上訴人丙○○、乙○○請假，並花費
    時間、金錢於無中生有之訴訟中，被上訴人以偽造文件行使假扣押實施造成上訴
    人受有如損害金額計算書之損害，爰依民事訴訟法第五百三十一條規定請求被上
    訴人賠償等語。被上訴人則以：上訴人乙○○於八十七年間生意失敗時，伊資助
    房屋讓上訴人居住並經營生意，而上訴人亦同意支付房租並簽訂租約，豈料事隔
    一年，上訴人不僅未簽訂契約，連房租及水電均不支付，伊依法聲請假扣押，並
    無損害上訴人之權利，況伊現願與上訴人和解，只求本件訴訟能儘早結束等語置
    辯。
二、按民事訴訟法第五百三十一條所謂假扣押裁定因自始不當而撤銷，係指對於假扣
    押裁定抗告，經抗告法院依命假扣押時客觀存在之情形，認為不應為此裁定而撤
    銷之情形而言，若係因本案訴訟敗訴確定而撤銷該裁定，僅屬因命假扣押以後之
    情事變更而撤銷，尚非該條所謂因自始不當而撤銷，不得據以請求損害賠償（最
    高法院六十七年度台上字第一四０七號、六十九年度台上字第一八七九號判例可
    資參照）。經查，有關被上訴人於八十八年十一月十九日執本院八十八年度裁全
    字第一一六九號裁定向本院民事執行處聲請對上訴人丙○○、乙○○之財產為假
    扣押，本院旋即於同年十一月二十三日至被上訴人所呈報之住所查封上訴人之財
    產（八十八年度執全字第八０五號），嗣本案部分因上訴人丙○○、乙○○對第
    一審不利渠等之判決（本院八十八年度訴字第五七五號清償債務事件）聲明不服
    而上訴，經台灣高等法院台南分院八十九年度上易字第六六號判決廢棄被上訴人
    在第一審之勝訴判決，改諭知駁回被上訴人在第一審之訴，而確定在案。上訴人
    丙○○、乙○○遂據此判決聲請撤銷前開八十八年度裁全字第八０五號假扣押，
    經本院裁定准許撤銷假扣押（本院八十九年度裁全聲字第三一、三八號）之事實
    ，業經本院調閱上開卷宗核對無訛。本件假扣押之撤銷乃上訴人丙○○、乙○○
    執被上訴人本案訴訟敗訴確定判決聲請本院民事執行處撤銷，經本院依法撤銷該
    假扣押之裁定，此乃僅屬因假扣押以後之情事變更而撤銷，尚非民事訴訟法第五
    百三十一條所謂因自始不當而撤銷，揆之首揭說明，上訴人丙○○、乙○○自不
    得據以請求損害賠償，而上訴人甲○○○○○○○○○自始即非上開假扣押及該
    清償債務之當事人，縱被上訴人聲請對第三人即上訴人和園人造花店店內之資材
    為假扣押而受有損害，惟此乃另訴請求損害賠償之問題，尚不得援引民事訴訟法
    第五百三十一條之規定訴請損害賠償
三、從而，上訴人本於民事訴訟法第五百三十一條之規定，請求被上訴人賠償如訴之
    聲明所述之損害，為無理由，應予駁回。原判決為上訴人敗訴之判決，並駁回假
    執行之聲請，經核於法並無不合，上訴意旨求予廢棄改判，為無理由，應予駁回
    。
四、據上論結，本件上訴為無理由，依民事訴訟法第四百三十六條之一第三項、第四
    百四十九條第一項、第七十八條，判決如主文。
中      華      民      國      九十      年      七      月    十八    日
                                   臺灣雲林地方法院民事第二庭
~B審判長法官  陳宏卿
~B法      官  陳婉玉
~B法      官  陳秋如
右正本證明與原本無異
不得上訴
中      華      民      國      九十      年      七      月    十八    日
~B法院書記官  廖錦棟


司法院資訊處製作；財團法人民間司法改革基金會備份。
